【裁判字號】    99,交易,249
【裁判日期】    990722
【裁判案由】    過失傷害
【裁判全文】
臺灣臺北地方法院刑事判決             99年度交易字第249號
公  訴  人  臺灣臺北地方法院檢察署檢察官
被      告  甲○○
上列被告因過失傷害案件，經檢察官提起公訴（99年度偵字第72
57號），本院改行簡式審判程序，判決如下：
    主  文
甲○○犯過失傷害罪，處拘役伍拾日，如易科罰金，以新臺幣壹
仟元折算壹日。
    事  實
一、甲○○於民國98年12月24日下午6 時許，駕駛車號4609-DU
    號自用小客車，沿臺北市萬華區○○○○ 段由南往北方向行
    駛，行經萬華區○○街口時，理應注意於左轉彎時要注意對
    向來車，禮讓直行車先行，並隨時注意車前狀況，而依當時
    天候晴、路面乾燥、柏油路面無缺陷及障礙物、視距良好，
    並無不能注意之情事，竟疏未注意，貿然左轉，適乙○○騎
    乘186-CGX 號機車沿環河南路由北往南行駛並由對向車道駛
    來，甲○○不慎以其車輛之左前車頭碰撞乙○○騎乘之機車
    ，致乙○○人車倒地，因而受有左胸挫傷併左側第4 、5 、
    6 肋骨骨折、左踝、右膝擦傷、左肩挫傷等傷害。甲○○於
    肇事後有停留於現場守候，並於有偵查職權之公務員尚未發
    覺其犯罪前，向據報前往處理之員警坦承肇事，自首接受裁
    判，而查悉上情。
二、案經乙○○訴由臺北市政府警察局萬華分局報告臺灣臺北地
    方法院檢察署檢察官偵查起訴。
    理  由
一、本案被告甲○○所犯係死刑、無期徒刑、最輕本刑為3 年以
    上有期徒刑以外之罪，其於準備程序中就被訴事實為有罪之
    陳述，經本院告知簡式審判程序之旨，並聽取公訴人及被告
    之意見後，依刑事訴訟法第273 條之1 第1 項之規定，裁定
    由受命法官獨任進行簡式審判程序。又本案卷內之物證、書
    證等證據，依同法第273 條之2 規定，不受第159 條第1 項
    關於傳聞法則規定之限制，依法均有證據能力，合先敘明。
二、前揭犯罪事實，均據被告於本院審理時坦承不諱，又被告係
    駕駛自小客車沿臺北市○○○路由南向北行駛，行至環河南
    路與長順街路口左轉時，適告訴人乙○○騎乘機車沿中正四
    路自北向南駛來，因被告未注意車前狀況及轉彎車未禮讓直
    行車先行，被告駕駛之自小客車因而與告訴人之機車碰撞之
    事實，有臺北市政府警察局萬華分局交通隊道路交通事故調
    查報告表、補充資料表、道路交通事故現場圖、臺北市政府
    警察局交通大隊事故分析研判表各1 份，及現場蒐證照片20
    張在卷可佐（見偵卷第9 至17、34至48頁），又告訴人因而
    受有左胸挫傷併左側第4 、5 、6 肋骨骨折，左踝、右膝擦
    傷，左肩挫傷等傷害之事實，則有臺北市立聯合醫院和平院
    區診斷證明書等在卷可證（見偵卷第8 頁），足認被告之前
    開自白與事實相符，應得為認定被告犯罪之依據。本案事證
    明確，被告犯行已經證明，應予依法論科。
三、核被告所為，係犯刑法第284 條第1 項之過失傷害罪。又按
    對於未發覺之罪自首而受裁判者，得減輕其刑，刑法第62條
    前段定有明文。所謂未發覺之罪，係指凡有偵查職權之機關
    或公務員，不知有犯罪之事實，或雖知有犯罪事實，而不知
    犯罪人為何人者，均屬之。又該條規定之自首，祇以犯人在
    其犯罪未發覺前，向該管公務員自承犯罪而受裁判為已足（
    最高法院91年度臺上字第6368號判決意旨參照）。經查，本
    案被告於事故後停留於現場，且員警到達現場處理，向在場
    當事人詢問，而被告向到場處理之員警坦白承認為肇事者，
    並接受員警調查詢問等情，有臺北市政府警察局萬華分局交
    通事故談話紀錄表、補充資料表各1 份在卷可證（見偵卷第
    36至38頁），是本案被告合乎前揭自首要件之規定，且本院
    經審酌本案具體情節後，認應依刑法第62條前段規定，減輕
    其刑。爰審酌被告駕駛自小客車左轉疏未注意車前狀況及未
    讓直行車先行，因而撞及告訴人駕駛之車輛，致告訴人身體
    受有前揭傷害，又於犯後均未主動與告訴人商談和解賠償事
    宜，告訴人乃於99年2 月2 日前往臺北市政府警察局華江派
    出所提出告訴，經檢察官起訴後，始當庭與告訴人協調和解
    ，並表示願意賠償告訴人35萬元，由保險公司支付27萬元，
    由其支付8 萬元，惟因告訴人堅持賠償總額至少需50萬元，
    致雙方仍無法達成和解等情（此分別有告訴人、被告警詢、
    偵訊及準備程序筆錄在卷可按），並念及被告犯後坦承犯行
    ，態度尚可，且其前無犯罪紀錄，素行尚佳，及其犯後態度
    、智識程度等一切具體情狀，量處如主文所示之刑，並斟酌
    被告學歷為高中畢業，無業，經濟狀況小康等節（見被告警
    詢筆錄受詢問人基本資料欄），諭知如易科罰金得以新臺幣
    1,000 元折算1 日；至於告訴代理人於本院審理時雖陳稱希
    望本院量處被告有期徒刑2 月等語（見本院卷第18頁），惟
    本院綜合斟酌上揭事由後，仍認為以上開刑度為適當，併予
    說明。
據上論斷，應依刑事訴訟法第299 條第1 項前段、第273 條之1
第1 項、第284 條之1 ，刑法第284 條第1 項、第62條前段、第
41條第1 項前段，刑法施行法第1 條之1 ，判決如主文。
本案經檢察官郭昭吟到庭執行職務。
中    華    民    國    99    年     7    月    22    日
                  交通法庭  法  官  陳思帆
上正本證明與原本無異。
如不服本判決應於收受送達後10日內向本院提出上訴書狀，並應
敘述具體理由；其未敘述上訴理由者，應於上訴期間屆滿後20日
內向本院補提理由書（均須按他造當事人之人數附繕本）「切勿
逕送上級法院」。告訴人或被害人如對於本判決不服者，應具備
理由請求檢察官上訴，其上訴期間之計算係以檢察官收受判決正
本之日期為準。
                            書記官  林素霜
中    華    民    國    99    年    7     月    23    日
附錄本案論罪科刑所適用之法條：
中華民國刑法第284條
因過失傷害人者，處6 月以下有期徒刑、拘役或5 百元以下罰金
，致重傷者，處1 年以下有期徒刑、拘役或5 百元以下罰金。
從事業務之人，因業務上之過失傷害人者，處1 年以下有期徒刑
、拘役或1 千元以下罰金，致重傷者，處3 年以下有期徒刑、拘
役或2 千元以下罰金。
中華民國刑法施行法第1條之1
中華民國94年1 月7 日刑法修正施行後，刑法分則編所定罰金之
貨幣單位為新臺幣。
94年1 月7 日刑法修正時，刑法分則編未修正之條文定有罰金者
，自94年1 月7 日刑法修正施行後，就其所定數額提高為30倍。
但72年6 月26日至94年1 月7 日新增或修正之條文，就其所定數
額提高為3 倍。

司法院資訊處製作；財團法人民間司法改革基金會備份。
